# 关于资金支付问题？

提问人：xm1986 时间：2022-11-18 22:16:45
（ 1 ）陈老师，您好，我公司是一家新三板上市企业，在最近一段时间，由于和债权人的纠纷，我公司所有账户被债权人诉讼保全冻结了。由于无法正常收支，公司让出纳新开个人卡办理收支。虽知这不合规但是怕新开户再被冻结，只有按个人卡收支。但经咨询审计机构，说让账务处理上个人银行卡按照库存现金来处理，走其他应收款这个往来科目不合适（督导券商也说不能走往来），请问陈老师，如果按照库存现金来处理合适吗？还是应该按哪种方式来处理？
（ 2 ）陈老师，目前我公司计提坏账采用的是预期信用损失法，但是在被审计的时候，审计老师会按照已确认损失法和预期信用损失法进行比较，出于谨慎性考虑，谁计提得多坏账，就按照哪种方法，想问的是，一项会计政策一旦确定不是不能再变动，这不是矛盾了吗？
（ 3 ）陈老师，公司会和一些客户通过三方抹账协议来转嫁应收账款，可是转嫁的第三方和原客户一样，也是长期不回款，那么在计提坏账时，是按照全额计提坏账还是按照所处的时间段对应计提的坏账比例来计提坏账？三方抹账协议（三方盖公章）是否真的可以启到抹账的作用？
（ 4 ）陈老师，计学精要 2021 中电解液无偿收回案例中，银行借款 6000 万元与对应的本息现值之差额确认为主营业务收入，是基于减少供应商支出也是满足收入确认的条件？同时，有一个疑问是按照该案例涉及到的现金流量算出来的实际利率为1.75%，为什么不按照1.75%利率计算现值而是按照10%的市场利率计算现值和分摊利息哪？

回答人：chenyiwei
1 、个人理解还是应作为其他应收款处理，因为并不是本企业名下的银行存款，如果以本企业名义函证，银行也不会确认。但确实需关注其中的合规性问题，例如支付密码需由该出纳以外的其他人控制，该出纳不能知晓。
2 、理论上预期信用损失法计提的准备不能小于已发生损失法，否则有逻辑矛盾。我理解你说的“预期损失法”应该是指迁徙率法之类；而“已发生损失法”应该是指账龄分析法之类。实务中是有将两者相比取高者的做法，相对较为谨慎。
3 、对这类情况建议采用个别认定法，或者在账龄分析法下延续计算原应收账款的账龄，不能用人为变更债务人的做法来缩短账龄。
4 、电解液案例中，1.5%是与银行商定的特殊优惠利率（该部分优惠贷款本息按市场利率折现的差额作为对收入的调整因素），而适用于客户的市场利率为10%，故会计处理采用的实际利率是10%，而不是特殊商定的优惠利率。